# HOÀNG PHAN VIỆT HÀ

Giới tính: Nữ

Email: Hoangphanvietha@gmail.com

**Ngày sinh:** 27/03/2000

**Điện thoại:** 0912447245

Website:

https://www.facebook.com/vietha.hoangphan/

Địa chỉ: Đồng Hới - Quảng Bình



## GIẢI THƯỞNG

2020: Nhân viên chăm chỉ của Jollibee.

**2021**: Giải nhất Sinh viên Nghiên cứu Khoa học cấp Khoa Kinh tế.

**2021**: Giải nhất Sinh viên Nghiên cứu Khoa học cấp Trường Đại học Kinh tế Đà Nẵng.

## MỤC TIÊU NGHỀ NGHIỆP

Là một sinh viên chuẩn bị tốt nghiệp, chưa có nhiều kinh nghiệm nhưng với tính cách hoạt bát, thích giaotiếp cùng với việc ưa thích và năng khiếu viết lách, em mong muốn trở thành một người sáng tạo nội dung (Content Creator). Trong ngắn hạn, em mong mình nhanh chóngthích nghi và xây dựng mối quan hệ tốt với đồngnghiệp. Về lâu dài, công việc này sẽ cung cấp nhữngkiến thức và nền tảng để em tiếp tục phát triển saunày. Bên cạnh đó, em mong muôn dựa vào khả năng viết lách, sáng tạo những nội dung Marekting hấp dẫn và thiết thực giúp cho sản phẩm tăng mức độ tiếp cận đến khách hàng.

## CÁC KỸ NĂNG

## HOC VẤN

Đại học Kinh tế - Đại học Đà Nẵng, Ngành Kinh tế

08/2018 - Hiên tai

- Bằng cử nhân: Loại Giỏi

## KINH NGHIỆM LÀM VIỆC

Cửa hàng phụ kiện BEN, Nhân viên

03/2017 - 12/2017

- Hỗ trợ viết bài quảng cáo sản phẩm qua facebook thu hút hơn 100 lượt tương tác/bài.
- Giới thiệu, tư vấn sản phẩm, giải đáp các vấn đề thắc mắc của khách hàng qua điện thoại,zalo, messenger khoảng 15 khách/ngày và trực tiếp khoảng 30 khách/ngày.

Cửa hàng Jollibee, Nhân viên bán hàng, Maketing

06/2020 - 07/2021

- Bán hàng trực tiếp tại cửa hàng cho người nước ngoài và người Việt với hơn 200 khách/ngày.
- Quảng bá sản phẩm thông qua việc phát tờ rơi và coupon, tiếp cận 50 khách/buổi.
- Marketing cho các chương trình khuyến mãi thông qua các buổi sự kiện lớn, tặng quà như: Tết, trung thu, giáng sinh,...thu hút hơn 150 lượt khách/sư kiện.
- Kiểm kê doanh thu và số combo bán trong buổi (khoảng 20 combo/buổi).
- Chăm sóc khách hàng và quảng cáo sản phẩm trên zalo, messenger và điện thoại giúp tăng thêm 10% doanh thu của tháng..

**Hội Sinh viên - Đại học Kinh tế Đà Nẵng**, Truyền thông, Content creator 10/2019 - 07/2021

- Viết nội dung cho các chương trình, sự kiện lớn của trường Đại học Kinh tế
  Đà Nẵng thu hút hơn 1000 lượt truy cập/sư kiên.
- Hỗ trợ truyền thông bằng cách đăng bài trên các trang Mạng xã hội: Facebook, Zalo, Web trường,...

# HOAT ĐÔNG

#### Kỹ năng công việc:

Chăm sóc khách hàng Nghiên cứu thị trường Quảng bá sản phẩm trực tiếp, qua các ấn phẩm Quảng bá sản phẩm trực tiếp, qua các ấn phẩm(banner, poster, voucher, coupon, tờ rơi) và cácphương tiện truyền thông (facebook, zalo, instagram,tiktok) Kiểm, kê, báo cáo sổ sách

#### Kỹ năng khác:

Kỹ năng giao tiếp

Kỹ năng thuyết trình

Phối hợp với phòng nghiệp vụ

Kỹ năng tiếng anh

Kỹ năng tin học

Kỹ năng làm việc nhóm và làm việc độc lập.

#### Mùa yêu thương 2019, 2020, Tình nguyện viên

11/2018 - 02/2020

- Bán bánh, kẹo cả 2 kênh: online và offline để gây quỹ từ thiện cho các gia đình khó khăn ở Đông Giang Quảng Nam với doanh thu khoảng 350 nghìn/buổi.
- Tổ chức Tết, văn nghệ, sửa chữa nhà văn hoá và tặng quà cho 60 hộ gia đình khó khăn.

#### Tết Trung thu CLB Sức trẻ kinh tế, Tình nguyện viên

8/2019 - 09/2019

- Bán bánh trung thu, lồng đèn trực tiếp cùng hỗ trợ đăng bài trên Facebook, Page của CLB để gây quỹ từ thiện cho Tổ chức trẻ em mồ côi ở Đà Nẵng.
- Tặng quà, động viên và tổ chức trung thu cho hơn 200 trẻ em.

#### Hiến máu nhân đạo, Tình nguyện viên

11/2019 - 11/2019

- Hỗ trợ truyền thông qua việc đăng bài trên facebook và trực bàn đăng kí trưc tiếp.
- Tổng hợp danh sách và thông tin hơn 150 người đăng kí hiến máu.
- Điều phối hơn 150 người đến hiến máu.

#### Hội Sinh viên, Cộng tác viên

10/2018 - 06/2019

- Viết nội dung cho các chương trình lớn, nhỏ (Giao lưu tân sinh viên, Ngày hội CLB Đội Nhóm, Hiến máu nhân đạo,...) thu hút khoảng 100 lượt tương tác/buổi.
- Tổ chức các chương trình trong trường và làm việc với hơn 300 người.
- Tính toán và lập báo cáo chi phí để tổ chức các chương trình.
- Kiểm sát viên quản lí nhóm 15 người trong ngày Hội CLB, Đội, Nhóm.